---
title: "Ejercicio Twitter"
author: "Yanina"
date: "2022-09-06"
output: html_document
---

```{r setup, include=FALSE}
knitr::opts_chunk$set(echo = TRUE)

library(dplyr) #para poder usar el pipe y filtrar y graficar
library(tidytext) #para poder hacer text mining
library(rtweet) #para poder usar twitter
```

## Autenticarse

Utilizar el siguiente código para autenticarte en twitter y poder utilizar la API.  Necesitas tener una cuenta en twitter.

```{r cars}
auth_setup_default()
```


## Recuperar los datos

Obtener los seguidores de la cuenta y a que usuarios la cuenta sigue.

```{r pressure, echo=FALSE}

seguidores <- get_followers("LatinR_Conf")

amigues <- get_friends("LatinR_Conf")

```

## Recuperar tweets

Recuperar los últimos 1000 tweets

```{r}

tmls <- get_timeline("LatinR_Conf", n = 1000)

```

Recuperar los últimos 1000 favoritos

```{r}

favs <- get_favorites("LatinR_Conf", n = 1000)

```

## Hacer text minig sobre los tweets


Primero obtener solo el texto de los tweet del timeline

```{r}

texto_tweets <- tmls %>% 
  select(full_text) %>% 
  unnest_tokens(palabras, full_text)
  
stopwords_es <- tibble(palabras = tm::stopwords(kind = "es"))
stopwords_en <- tibble(palabras = tm::stopwords(kind = "en"))

Texto_sin_SW <- texto_tweets |> 
  anti_join(stopwords_es) |> 
  anti_join(stopwords_en)
```

Ahora hacer lo mismo pero con los favoritos

```{r}

texto_favoritos <- favs %>% 
  select(full_text) %>% 
  unnest_tokens(palabras, full_text)

stopwords_pt <- tibble(palabras = tm::stopwords(kind = "pt"))

favs_sin_SW <- texto_favoritos |> 
  anti_join(stopwords_es) |> 
  anti_join(stopwords_en) |> 
  anti_join(stopwords_pt)

```

Tenemos que remover las stopwords. Revisar bien que idiomas trabaja la cuenta para filtrar todas las stopwords necesarias

Ahora hay que hacer lo mismo para los favoritos

Ahora calculamos las frecuencias

```{r}
resumen_tw <- Texto_sin_SW  |> 
  group_by(palabras)  |> 
  summarise(cantidad_tw = n()) |> 
  order_by(desc(cantidad_tw))

```

Y hacemos el mismo cálculo para favoritos

```{r}
resumen_favoritos <- favs_sin_SW |> 
  group_by(palabras)  |> 
  summarise(cantidad = n()) |> 
  order_by(desc(resumen_favoritos$cantidad))
```

## Gráficos

Hacemos un gráfico de barras para el texto de los tweets

```{r}

# ggplot(resumen_tw, aes())
```

Hacemos una nube de palabras para el texto de los favoritos

```{r}



```


